臺灣板橋地方法院民事判決　　　　　　　95年度勞訴字第83號
原　　　告　辰○○
　　　　　　戊○○
兼上2 人共
同訴訟代理
人　　　　　丙○○
原　　　告　午○○
　　　　　　未○○
兼上1 人共
同訴訟代理
人　　　　　癸○○
兼上3 人共
同訴訟代理
人　　　　　巳○○
原　　　告　酉○○
　　　　　　寅○○
　　　　　　　　　　　樓
　　　　　　己○○
　　　　　　丑○○
　　　　　　辛○○
上2 人共同
訴訟代理人　丁○○
原　　　告　乙○○
　　　　　　戌○○
兼上1 人訴
訟代理人　　子○○
原　　　告　卯○○
　　　　　　壬○○
上2 人共同
訴訟代理人　癸○○
原　　　告　庚○○
　　　　　　　　　　　24號1.
兼上1 人訴
訟代理人　　甲○○
上19人共同
訴訟代理人　張瑞釗律師
被　　　告　鉅康國際電信股份有限公司
　　　　　　　　　　　統一編號.
法定代理人　申○○
上列當事人間給付工資等事件，本院於中華民國96年6 月25日言
詞辯論終結，判決如下：
    主  文
被告應給付原告子○○工資新臺幣萬伍仟零拾肆元、資遣費
新臺幣貳拾貳萬肆仟柒佰元、預告工資新臺幣萬伍仟元、保障
年薪新臺幣萬伍仟元。
被告應給付原告丙○○工資新臺幣肆萬捌仟零元、資遣費新臺
幣拾萬仟捌佰肆拾元、預告工資新臺幣肆萬捌仟元。
被告應給付原告巳○○工資新臺幣玖萬柒仟捌佰玖拾貳元、資遣
費新臺幣拾柒萬捌仟貳佰貳拾伍元、預告工資新臺幣陸萬壹仟
伍佰元、保障年薪新臺幣陸萬壹仟伍佰元。
被告應給付原告辰○○工資新臺幣陸萬零壹佰玖拾貳元。
被告應給付原告午○○工資新臺幣壹拾肆萬捌仟零陸元、資遣費
新臺幣伍拾貳萬壹仟伍佰陸拾元、預告工資新臺幣陸萬捌仟元。
被告應給付原告酉○○工資新臺幣萬伍仟陸佰元、資遣費新臺
幣柒萬伍仟玖佰元、預告工資新臺幣貳萬貳仟元。
被告應給付原告寅○○工資新臺幣萬柒仟玖佰捌拾貳元、資遣
費新臺幣捌萬捌仟伍佰肆拾元、預告工資新臺幣貳萬伍仟肆佰陸
拾元。
被告應給付原告戊○○工資新臺幣柒萬仟壹佰陸拾伍元、資遣
費新臺幣壹拾肆萬柒仟元、預告工資新臺幣肆萬玖仟貳佰肆拾伍
元。
被告應給付原告己○○工資新臺幣捌萬玖仟佰伍拾貳元、資遣
費新臺幣壹拾貳萬壹仟伍佰伍拾元、預告工資新臺幣肆萬仟伍
佰伍拾元。
被告應給付原告癸○○工資新臺幣壹拾陸萬柒仟佰伍拾伍元、
資遣費新臺幣壹拾伍萬零肆佰元、預告工資新臺幣伍萬仟陸佰
元、保障年薪新臺幣壹拾伍萬元。
被告應給付原告丑○○工資新臺幣肆萬仟壹佰伍拾捌元、資遣
費新臺幣伍萬伍仟佰元、預告工資新臺幣貳萬仟肆佰伍拾元
。
被告應給付原告乙○○工資新臺幣壹萬零佰陸拾元、資遣費新
臺幣貳萬貳仟元、預告工資新臺幣捌仟元。
被告應給付原告戌○○工資新臺幣貳萬壹仟壹佰玖拾貳元、資遣
費新臺幣貳萬壹仟肆佰肆拾元、預告工資新臺幣壹萬零伍佰陸拾
元。
被告應給付原告辛○○工資新臺幣肆萬柒仟柒佰玖拾陸元。
被告應給付原告卯○○工資新臺幣玖萬柒仟捌佰肆拾壹元。
被告應給付原告壬○○工資新臺幣肆萬零柒佰柒拾肆元。
被告應給付原告甲○○工資新臺幣壹拾捌萬玖仟陸佰貳拾元、資
遣費新臺幣萬貳仟捌佰元、預告工資新臺幣貳萬陸仟肆佰元。
被告應給付原告庚○○工資新臺幣萬柒仟零肆拾伍元、資遣費
新臺幣壹萬肆仟肆佰肆拾元、預告工資新臺幣壹萬貳仟伍佰肆拾
元。
被告應給付原告未○○工資新臺幣壹萬肆仟柒佰玖拾陸元。
訴訟費用由被告負擔。
本判決第一項至第十九項於原告各以各該項所示金額之三分之一
分別為被告供擔保後，各得假執行。
　　事實及理由
一、程序方面：被告未於言詞辯論期日到場，核無民事訴訟法第
    386 條各款所列情形，爰依原告之聲請，由其一造辯論而為
    判決。
二、原告主張：
  (一)原告等受僱於被告公司，然被告公司於民國95年2 月28日以
    業務緊縮之理由資遣原告等，且被告公司經臺北縣政府認定
    於95年2 月28日歇業。被告公司自94年11月份就開始積欠薪
    資，有些員工是因為雇主沒有給付薪資，員工自己離職（向
    雇主終止勞動契約）。
  (二)被告公司自94年11月起，薪資即無法正常發放，至臺北縣政
    府認定歇業為止。1.原告子○○訴請被告應給付工資新臺幣
    （下同）35,034元、資遣費224,700 元、預告工資35,000元
    、保障年薪35,000元。2.原告丙○○訴請被告應給付工資48
    ,003 元 、資遣費303,840 元、預告工資48,000元。3.原告
    巳○○訴請被告應給付工資97,892元、資遣費378,225 元、
    預告工資61,500元、保障年薪61,500元。4.原告辰○○訴請
    被告應給付工資60,192元。5.原告午○○訴請被告應給付工
    資148,006 元、資遣費521,560 元、預告工資68,000元。6.
    原告酉○○訴請工資35,600元、資遣費75,900元、預告工資
    22,000元。7.原告寅○○訴請被告應給付工資37,982元、資
    遣費88,540元、預告工資25,460元。8.原告戊○○訴請被告
    應給付工資73,165元、資遣費147,000 元、預告工資49,245
    元。9.原告己○○訴請被告應給付工資88,352元、資遣費12
    1,550 元、預告工資43,550元。10.原告癸○○訴請被告應給
    付工資167,355 元、資遣費150,400 元、預告工資53,600元
    、保障年薪150,000 元。11.原告丑○○訴請被告給付工資43
    ,1 58 元、資遣費55,300元、預告工資23,450元。12.原告乙○○訴請被告應給付工資10,360元、資遣費22,000元、預告
    工資8,000 元。13.原告戌○○訴請被告應給付工資21,192元
    、資遣費21,440元、預告工資10,560元。14.原告辛○○訴請
    被告應給付工資47,796元。15.原告卯○○訴請被告應給付工
    資97 ,841 元。16.原告壬○○訴請被告應給付工資40,774元
    。17.原告甲○○訴請被告應給付工資189,620 元、資遣費32
    ,800 元 、預告工資26,400元。18.原告庚○○訴請被告應給
    付工資37,045元、資遣費14,440元、預告工資12,540元。19.
    原告未○○訴請被告給付工資14,796元。
  (三)被告擅自歇業終止勞動契約。被告未經預告即終止契約，原
    告自得請求被告給付工作年資（工作薪資）、資遣費及預告
    工資等。從而，原告基於僱傭關係（勞動契約）及勞動基準
    法第16條、第17條、第39條請求被告給付原告等所列之金額
    ，並依兩造間僱傭關係之保障年薪約定，訴請保障年薪，依
    法並無不合等語。併為聲明：1.被告應給付原告子○○工資
    35,034元、資遣費224,700 元、預告工資35,000元、保障年
    薪35,000元。2.被告應給付原告丙○○工資48,003元、資遣
    費303,840 元、預告工資48,000元。3.被告應給付原告巳○○工資97,892 元 、資遣費378,225 元、預告工資61,500元
    、保障年薪61,5 00 元。4.被告應給付原告辰○○工資60,1
    92元。5.被告應給付原告午○○工資148,006 元、資遣費52
    1,560 元、預告工資68,000元。6.被告應給付原告酉○○工
    資35,600元、資遣費75,900元、預告工資22,000元。7.被告
    應給付原告寅○○工資37,982元、資遣費88,540元、預告工
    資25,460元。8.被告應給付原告戊○○工資73,165元、資遣
    費147,000 元、預告工資49,245元。9.被告應給付原告己○○工資89,352元、資遣費121,550 元、預告工資43,550元。
    10.被告應給付原告癸○○工資167,355 元、資遣費150,400
    元、預告工資53,600 元、保障年薪150,000 元。11.被告應
    給付原告丑○○工資43,158元、資遣費55,300元、預告工資
    23,450元。12.被告應給付原告乙○○工資10,360元、資遣費
    22,000元、預告工資8,000元。13.被告應給付原告戌○○工
    資21,192元、資遣費21,440元、預告工資10,560元。14.被告
    應給付原告辛○○工資47,796元。15.被告應給付原告卯○○
    工資97,841元。16.被告應給付原告壬○○工資40,774元。17.
    被告應給付原告甲○○工資189,620 元、資遣費32,800元、
    預告工資26,400元。18.被告應給付原告庚○○工資37,045元
    、資遣費14,440元、預告工資12,540元。19.被告應給付原告
    未○○工資14,796元。20.原告願供擔保，請准宣告假執行。
三、被告未於言詞辯論期日到場，亦未提出書狀作何聲明或陳述
    。
四、原告主張之事實，已據其提出與所述相符之被告公司登記資
    料、臺北縣政府95年7 月17日函、明細、被告公司變更登記
    事項卡及負責人戶籍謄本、原告等身分證正反面影本、訴訟
    申請資料、勞動基準法相關法令、被告公司積欠薪資等明細
    表（見本院卷一第9 至33頁、第74至79頁、第128 至370 頁
    、本院卷二第51至52頁）為證。被告於相當時期受合法通知
    ，未於言詞辯論期日到場，復未提出任何書狀爭執或否認原
    告之主張，堪認原告之主張為真實。
五、按「稱僱傭者，謂當事人約定，一方於一定或不定之期限內
    為他方服勞務，他方給付報酬之契約。」、「報酬應依約定
    之期限給付之；無約定者，依習慣；無約定亦無習慣者，依
    左列之規定：一報酬分期計算者，應於每期屆滿時給付之。
    二報酬非分期計算者，應於勞務完畢時給付之。」、「僱用
    人受領勞務遲延者，受僱人無補服勞務之義務，仍得請求報
    酬。」、「非有左列情形之一者，雇主不得預告勞工終止勞
    動契約：一歇業或轉讓時。」、「有左列情形之一者，勞工
    得不經預告終止契約：五雇主不依勞動契約給付工作報酬，
    或對於按件計酬之勞工不供給充分之工作者。第17條規定於
    本條終止契約準用之。」、「勞動基準法第16條雇主依第11
    條或第13條但書規定終止勞動契約者，其預告期間依左列各
    款之規定：一繼續工作三個月以上一年未滿者，於十日前預
    告之。二繼續工作一年以上三年未滿者，於二十日前預告之
    。三繼續工作三年以上者，於三十日前預告之。勞工於接到
    前項預告後，為另謀工作得於工作時間請假外出。其請假時
    數，每星期不得超過二日之工作時間，請假期間之工資照給
    。雇主未依第1 項規定期間預告而終止契約者，應給付預告
    期間之工資。」、「雇主依前條終止勞動契約者，應依左列
    規定發給勞工資遣費：一在同一雇主之事業單位繼續工作，
    每滿一年發給相當於一個月平均工資之資遣費。二依前款計
    算之剩餘月數，或工作未滿一年者，以比例計給之。未滿一
    個月者以一個月計。」，民法第482 條、第486 條、第487
    條前段、勞動基準法第11條第1 款、第14條第1 項第5 款、
    第4 項、第16條、第17條定有明文。從而，原告依僱傭關係
    （勞動契約）、保障年薪約定及勞動基準法第16條、第17條
    、第39條規定，請求被告給付如訴之聲明所示，為有理由，
    應予准許。
六、原告陳明願供擔保聲請宣告假執行，核無不合，爰酌定相當
    之擔保金額，予以准許。
據上論結，本件原告之訴為有理由，依民事訴訟法第385條第1項
前段、第78條、第390條第2項，判決如主文。
中　　華　　民　　國　　96　　年　　6 　　月　　29　　日
                  民事第一庭    法  官  楊千儀
右為正本，係照原本作成。
如對本判決上訴，須於判決送達後20日內向本院提出上訴狀（需
按他造人數附繕本）。
中　　華　　民　　國　　96　　年　　6 　　月　　29　　日
                              　書記官　簡青根
